【裁判字號】    96,訴,325
【裁判日期】    980302
【裁判案由】    違反槍砲彈藥刀械管制條例等
【裁判全文】
臺灣臺東地方法院刑事判決               96年度訴字第325號
公  訴  人  臺灣臺東地方法院檢察署檢察官
被      告  乙○○
選任辯護人  陳信伍律師
被      告  甲○○
                    (另案於臺灣臺東監獄執行中)
上列被告等因違反森林法等案件，經檢察官提起公訴（96年度偵
字第1614號），本院判決如下：
    主  文
乙○○犯非法寄藏可發射子彈具有殺傷力之槍枝罪，處有期徒刑
肆年，併科罰金新臺幣伍萬元，罰金如易服勞役，以新臺幣壹仟
元折算壹日，扣案之仿BERETTA廠九二FS型半自動手槍製造具殺
傷力之改造手槍壹把 (含彈匣壹個，槍枝管制編號000000
0000號)及由口徑九mm制式彈殼重新裝填底火並組合直徑九.
○+-○. 五mm金屬彈頭而成具殺傷力之土造子彈參顆均沒收。又
犯森林法第五十二條第一項第四款及第六款之竊取森林主產物及
副產物罪，共陸罪，各處有期徒刑玖月，併科贓額新臺幣柒仟陸
佰元之參倍，即罰金新臺幣貳萬貳仟捌佰元，罰金如易服勞役，
以新臺幣壹仟元折算壹日，扣案之鑿刀壹把沒收。又犯藥事法第
八十三條第一項之轉讓禁藥罪，處有期徒刑捌月。應執行有期徒
刑柒年陸月，併科罰金新臺幣壹拾捌萬元，罰金如易服勞役，以
新臺幣壹仟元折算壹日，扣案之仿BERETTA廠九二FS型半自動手
槍製造具殺傷力之改造手槍壹把 (含彈匣壹個，槍枝管制編號0
000000000號)、由口徑九mm制式彈殼重新裝填底火並
組合直徑九. ○+ -○. 五mm金屬彈頭而成具殺傷力之土造子彈
參顆及鑿刀壹把沒收均沒收。
甲○○犯森林法第五十二條第一項第四款及第六款之竊取森林主
產物及副產物罪，共陸罪，各處有期徒刑柒月，併科贓額新臺幣
柒仟陸佰元之參倍，即罰金新臺幣貳萬貳仟捌佰元，罰金如易服
勞役，以新臺幣壹仟元折算壹日，扣案之鑿刀壹把沒收。應執行
有期徒刑參年，併科罰金新臺幣柒萬元，罰金如易服勞役，以新
臺幣壹仟元折算壹日，扣案之鑿刀壹把沒收。
    犯罪事實
一、乙○○未經許可，於民國96年6月中旬某日，在臺東縣卑南
    鄉鹿鳴橋附近，受陳志添 (綽號蕃仔，其涉犯持有改造手槍
    及土造子彈部分，另由本院審理中)所託，將仿BERETTA廠92
    FS型半自動手槍製造，車通金屬槍管內阻鐵，擊發功能正常
    ，可供擊發適用子彈使用而具殺傷力之改造手槍1把（含彈
    匣1個，槍枝管制編號0000000000號）及由口徑9mm制式彈殼
    重新裝填底火並組合直徑9.0+-0.5mm金屬彈頭而成，具殺傷
    力之土造子彈5顆，持至臺東縣卑南鄉○○村○○○街56巷
    21號住處藏放。
二、乙○○及甲○○基於意圖為自己不法所有之犯意聯絡，於96
    年5月及6月間，在行政院農業委員會林務局臺東林區管理處
    延平事業區第41林班地內靠近東成地區1次、靠近巴蘭遺址
    地區2次、靠近初鹿地區3次，合計6次，均由乙○○攜帶其
    所有之鑿刀1把，共同進入上開地區內，以徒手搬運牛樟樹
    塊、以鑿刀挖取牛樟菇、以徒手拔取金線蓮之方式，竊取牛
    樟樹塊、牛樟菇及金線蓮，再由甲○○以機車將竊得之贓物
    載運下山集中後，由乙○○駕駛汽車載運回家，每次犯行竊
    得牛樟樹塊2塊、牛樟菇約1公克、金線蓮約1公克，市價合
    計約新臺幣 (下同)7,600 元。
三、乙○○明知甲基安非他命係屬毒品危害防制條例第2條第2項
    第2款所列之第2級毒品，並經行政院衛生署公告為禁藥管理
    ，屬於藥事法第22條第1項第1款所規範之禁藥，不得非法持
    有轉讓，竟仍基於轉讓禁藥甲基安非他命之犯意，於96年7
    月4日下午2時許，在臺東縣卑南鄉○○村○○○街56巷21號
    住處，提供甲基安非他命給甲○○施用。
四、後於96年7月4日晚上6時許，經警持本院核發之搜索票前往
    乙○○臺東縣卑南鄉○○村○○○街56巷21號住處搜索，扣
    得牛樟樹塊42塊、牛樟菇640公克、金線蓮29.17公克、仿BE
    RETTA廠92FS型半自動手槍製造具殺傷力之改造手槍1把 (含
    彈匣壹個，槍枝管制編號0000000000號)、由口徑9mm制式彈
    殼重新裝填底火並組合直徑9.0+-0.5mm金屬彈頭而成具殺傷
    力之土造子彈5顆、鑿刀1把、電鏈鋸2把、甲基安非他命1小
    包 (另有1小包白色晶體經鑑定未含甲基安非他命)、海洛因
    2小包 (另有1小包白色粉經鑑定未含海洛因)、玻璃吸食器1
    個、塑膠小鏟2支、電子秤1臺、空夾鍊袋1包、甲基安非他
    命殘渣袋7個、玻璃燈泡吸食器1個及記帳資料14張等物。
二、案經臺東縣警察局移送臺灣臺東地方法院檢察署檢察官偵查
    起訴。
    理  由
甲、程序部分（證據能力部分）
    按被告以外之人於審判外之言詞或書面陳述，除法律有規定
    者外，不得作為證據；又被告以外之人於審判外之陳述，雖
    不符合同法第159條之1至第159條之4之規定，但經當事人於
    審判程序同意作為證據，法院審酌該言詞陳述或書面陳述作
    成時之情況，認為適當者，亦得為證據。當事人、代理人或
    辯護人於法院調查證據時，知有第159條第1項不得為證據之
    情形，而未於言詞辯論終結前聲明異議者，視為有前項之同
    意，刑事訴訟法第159條第1項及第159條之5分別定有明文。
    查本判決下列所引用之各該被告以外之人於審判外之言詞或
    書面陳述，均屬傳聞證據，惟均經當事人及辯護人於本院準
    備程序表示同意作為證據而不予爭執，且迄至言詞辯論終結
    前亦未再聲明異議，本院審酌此等證據資料製作時之情況，
    尚無違法不當及證明力明顯過低之瑕疵，亦認為以之作為證
    據應屬適當，故揆諸前開規定，爰依刑事訴訟法第159條之5
    規定，認前揭證據資料均有證據能力。
乙、實體部分:
壹、認定犯罪事實所憑之證據及理由:
一、被告乙○○寄藏改造手槍及土造子彈部分:
    被告乙○○寄藏改造手槍及土造子彈之犯行，業據被告乙○
    ○於警詢、偵查及本院審理中坦白承認，並有改造手槍1把
    及土造子彈5顆扣案可資佐證。再扣案之改造手槍經鑑定結
    果，係由仿BERETTA廠92FS型半自動手槍製造，車通金屬槍
    管內阻鐵，擊發功能正常，可供擊發適用子彈使用而具殺傷
    力之改造手槍（含彈匣1個，槍枝管制編號0000000000號）
    ，又扣案之土造子彈則係由口徑9mm制式彈殼重新裝填底火
    並組合直徑9.0+-0.5mm金屬彈頭而成，彈底具撞擊痕跡，具
    殺傷力之土造子彈，有內政部警政署刑事警察局96年8月9日
    刑鑑字第0960113517號槍彈鑑定書1份附卷可稽，被告乙○
    ○寄藏改造手槍及土造子彈之犯行應堪認定。
二、被告乙○○及甲○○違反森林法部分:
(一)本件檢察官起訴被告乙○○及甲○○違法森林法之地點分別
    為東成林區第41林班地、巴蘭遺址人造林及初鹿後山第41林
    班地，惟上開地區之所在位置應係指行政院農業委員會林務
    局臺東林區管理處延平事業區第41林班等情，有行政院農業
    委員會林務局臺東林區管理處96年12月10日東治字第096710
    4055號函在卷足憑。
(二)上開犯罪事實二部分，業據被告甲○○於警詢及偵查中坦承
    部分犯罪事實，並於本院準備程序及審理中承認全部犯罪事
    實，並有行政院農業委員會林務局臺東林區管理處知本工作
    站96年7月4日會勘紀錄1份、被告甲○○手繪路線圖、贓物
    代保管單、牛樟樹塊、牛樟菇及金線蓮照片合計45張附卷足
    憑及鑿刀1把、牛樟樹塊42塊、牛樟菇640公克、金線蓮29.
    17公克扣案可資佐證，被告甲○○於上開時地，合計6次與
    被告乙○○結夥，每次竊取牛樟樹塊2塊、竊取牛樟菇及金
    線蓮各約1公克，並使用車輛搬運贓物之犯行應堪認定。
(三)訊據被告乙○○固承認於上開犯罪事實二時、地，有與被告
    甲○○結夥竊取些許牛樟菇及金線蓮之事實，然矢口否認有
    竊取牛樟樹塊之事實，辯稱: 伊沒有與甲○○一起去竊取牛
    樟樹塊，為警搜索扣案之牛樟樹塊42塊是伊父親於30年前遺
    留下來的云云。惟查:
 1、有關被告乙○○與甲○○結夥竊取牛樟菇及金線蓮部分: 被
    告乙○○於警詢中供稱: 「 (問: 你採集牛樟木、牛樟菇及
    金線蓮都和何人同行?) 通常是我一個人去的，我和甲○○
    一起去的共有東成林區41林班1次、巴蘭遺址人造林2次及初
    鹿後山41林班3次。」 (見警卷第9頁)，復於偵查中供稱:
    「(問: 採牛樟菇有無經過主管機關許可?) 沒有。採牛樟菇
    我會找甲○○一起去，我們會帶鑿子上山。」、「 (問: 承
    不承認結夥2人竊取森林副產物?) 承認。」 (見偵查卷第10
    頁)，「 (問: 搜索到牛樟木與金線蓮來源?) …，牛樟菇
    640 公克幾乎都是我去買的，我與甲○○去偷的不到1公克
    ，金線蓮部分都是甲○○採給我吃的。」、「 (問: 你們何
    時去山上偷牛樟木、牛樟菇、金線蓮的? 約幾次?) 我們是
    在96 年5月、6月上山6次，採到牛樟菇與金線蓮1點點，6次
    都有採到，地點都在東成林區1次、巴蘭遺址2次，初鹿山林
    班3 次，都是我們2人去的…。」 (見偵查卷第30頁)。再於
    本院準備程序中供稱: 「本件遭警查扣的牛樟菇大部分都是
    買的，牛樟菇是他們上山採的，我自己採的不到2兩，扣案
    的金線蓮有的是我自己採的，有的是別人送的，我除了與甲
    ○○一起到起訴書所載的地方採過外，我自己也還到過中央
    山脈採過。」 (見本院卷第34頁)。與共同被告甲○○於本
    院審理中具結證稱: 伊與乙○○於96年5、6月間，共同前往
    東成林區第41林班地1次、巴蘭遺址人造林2次及初鹿後山第
    41 林班3次，每次竊取牛樟菇至少1公克及金線蓮至少1公克
    ，牛樟菇及金線蓮大部分在山上吃掉了等語 (見本院卷第
    139 頁至143頁)互核大致相符，並有牛樟菇640公克、金線
    蓮29.17公克及被告乙○○所有之鑿刀1把扣案可資佐證，被
    告乙○○於上開時地，合計6次與被告甲○○結夥每次竊取
    牛樟菇及金線蓮各約1公克之犯行應堪認定。
 2、有關被告乙○○與甲○○結夥竊取牛樟樹塊部分: 被告甲○
    ○於本院審理中具結證稱: 牛樟樹塊是依據乙○○的指示搬
    下來的，伊從山上騎機車載下來集中，乙○○開車載走，每
    一次大概搬運2塊，平均每塊長寬高各約50分公等語 (見本
    院卷第141頁)，經訊問被告乙○○對甲○○之證詞有何意見
    ? 被告乙○○供稱: 「他拿下來的木頭是為了長牛樟菇的樹
    塊，所以他叫我拿去賣掉換現金」 (見本院卷第142頁)，足
    認被告甲○○確有將竊得之牛樟樹塊交付與被告乙○○，被
    告甲○○上開證詞足堪採信，被告乙○○之前揭辯解，委無
    足採，被告乙○○於上開時地，合計6次，與被告甲○○結
    夥每次竊取牛樟樹塊至少2塊，並使用車輛搬運贓物之犯行
    應堪認定。
 3、本案雖於96年7月4日在被告乙○○位於臺東縣卑南鄉○○村
    ○○○街56巷21號住處，為警搜得牛樟樹塊42塊、牛樟菇64
    0公克及金線蓮29.17公克，惟被告乙○○辯稱: 牛樟樹塊42
    塊係由伊父親所遺留下的、牛樟菇大部分是向別人買的、金
    線蓮有的是自己採的，有的是別人送的，自己也曾到中央山
    脈採過云云。被告乙○○取得上開物品之原因不止一端，可
    能係在其他時、地竊取，也可能係搶奪、詐欺、收受贓物等
    原因，故無從依被告乙○○單純持有該等物品即推定係由被
    告乙○○及甲○○於犯罪事實二之時、地所竊得，再被告甲
    ○○於本院審理中具結證稱: 乙○○家被查扣的42塊牛樟樹
    塊不是伊與乙○○共同去竊取的，乙○○告訴伊，竊取的牛
    樟樹塊已經拿去賣掉了，牛樟菇及金線蓮因為採的數量不多
    ，牛樟菇及金線蓮大部分都在山上被乙○○吃掉了，牛樟菇
    只有帶1、2片下山，金線蓮沒有帶下山過等語 (見本院卷第
    142頁)，復依卷內之所有證據，均無法據以積極證明被告乙
    ○○為警所搜得之上開物品，全部均為被告乙○○及甲○○
    於上開犯罪事實二時、地所竊得。故依「罪證有疑、利歸被
    告」之原則，本院認被告乙○○及甲○○於上開犯罪事實二
    時、地，每次竊得森林主產物及副產物之數量為牛樟樹塊2
    塊、牛樟菇及金線蓮各約1公克。
三、被告乙○○轉讓第2級毒品甲基安非他命部分:
    訊據被告乙○○矢口否認有何轉讓第2級毒品之犯行，辯稱:
    安非他命是伊放在桌上，甲○○趁伊去上廁所時，自己拿去
    施用的云云。惟查: 被告乙○○於偵查中自承: 「 (問: 是
    否承認你請甲○○安非他命?) 我承認。」 (見偵查卷第32
    頁)，又於本院準備程序中坦承: 「甲○○有偷過我的東西
    ，也有叫我讓他吸食，但我沒有收過他的錢，是他看我在吸
    ，要求我讓他吸幾口，我就以自己的工具讓他吸幾口，我沒
    有另外拿安非他命讓他用他自己的工具吸食。96年7月4日我
    跟朋友在講話，他剛好有去，他每次只要看到，就會要求我
    讓他吸幾口，當天我有吸食，我有讓他吸幾口，我不知道這
    樣就是轉讓毒品。」 (見本院卷第34頁)。與被告甲○○於
    偵查中具結證稱: 乙○○偶爾會請伊吸食安非他命等語 (
    見偵查卷第31頁)及於本院審理中具結證稱: 「 (問: 乙○
    ○有沒有在96年7月4日下午2時許，在臺東縣卑南鄉○○村
    ○○○街56巷21號住處，轉讓甲基安非他命給你施用)有。
    」 (見本院卷第139頁)互核大致相符，此外，並有甲基安非
    他命1小包扣案可資佐證，被告乙○○轉讓第2級毒品之犯行
    ，應堪認定。
貳、論罪及科刑：
一、核被告乙○○就犯罪事實一所為，係犯槍砲彈藥刀械管制條
    例第8條第4項非法寄藏可發射子彈具有殺傷力之槍枝罪，與
    同條例第12條第4項之非法寄藏子彈罪。又被告因寄藏槍、
    彈而分別持有之低度行為，應各為寄藏之高度行為所吸收，
    均不另論罪。且其以一行為同時觸犯上開寄藏槍、彈等2罪
    ，構成異種想像競合犯，依刑法第55條，應從較重之非法寄
    藏可發射子彈具有殺傷力之槍枝罪論以一罪。就犯罪事實二
    所為，均係犯森林法第五十二條第一項第四款及第六款之竊
    取森林主產物及副產物罪。被告乙○○及甲○○2人間，有
    犯意聯絡及行為分擔，應論以共同正犯。就犯罪事實三所為
    ，因被告乙○○僅無償轉讓被告甲○○幾口甲基安非他命，
    並未超過行政院依毒品危害防制條例第8條第6項頒訂之「轉
    讓持有毒品加重其刑之數量標準」第2條第2項規定之淨重10
    公克之數量，被告所轉讓甲基安非他命未達該加重處刑標準
    ，而應未成立毒品危害防制條例第8條第6項、第2項之罪，
    應係犯藥事法第83條第1項轉讓禁藥罪。被告轉讓前持有甲
    基安非他命之低度行為，應為轉讓之高度行為所吸收，不另
    論罪。被告乙○○所犯上開非法寄藏可發射子彈具有殺傷力
    之槍枝罪、6次竊取森林主產物及副產物罪及轉讓禁藥罪間
    ，犯意各別，行為互殊，應予分論併罰。
二、核被告甲○○就犯罪事實二所為，均係犯森林法第五十二條
    第一項第四款及第六款之竊取森林主產物及副產物罪。被告
    甲○○及乙○○2人間，有犯意聯絡及行為分擔，應論以共
    同正犯。被告甲○○所犯上開6罪間，犯意各別，行為互殊
    ，應予分論併罰。
三、爰審酌扣案之槍、彈均係槍砲彈藥刀械管制條例所管制之違
    禁物，被告乙○○受託寄藏，助長流通，對社會治安有潛在
    之危害，又被告乙○○為貪圖小利而竊取牛樟樹塊等物，又
    無視國家對於杜絕毒品危害之禁令，猶轉讓毒品禁藥供他人
    施用，有害社會治安及國民健康，再其曾有違反森林法之前
    案紀錄，素行不佳，仍不知警惕，犯罪時未受到任何刺激，
    平時之職業為務農，家庭經濟況狀不佳，學歷為高中肄業智
    識程度不高，犯罪後僅坦承部分犯行等一切情狀，量處如主
    文所示之刑，並諭知罰金如易服勞役之折算標準。另審酌被
    告甲○○犯罪之動機係為牟取不法利益，犯罪時未受到任何
    刺激，犯罪手段和平，平時之職業為打零工，家庭經濟況狀
    不佳，有多次前科紀錄品性不佳，學歷為國中畢業智識程度
    不高，犯罪被害人為國家，再被告甲○○竊取12塊牛樟樹塊
    及牛樟菇、金線蓮各約6公克等，違反義務之程度及犯罪所
    生之危害尚非嚴重，犯罪後承認全部犯行，態度良好等一切
    情狀，量處如主文所示之刑，並諭知罰金如易服勞役之折算
    標準。
四、被告乙○○之辯護人雖為被告辯稱，被告乙○○於本院審理
    中供出改造手槍及土造子彈為陳志添所寄託，應符合槍砲彈
    藥刀械管制條例第18條第4項減輕或免除其刑之規定，然該
    條項之規定為: 「犯本條例之罪，於偵查或審判中自白，並
    供述全部槍砲、彈藥、刀械之來源及去向，因而查獲或因而
    防止重大危害治安事件之發生者，減輕或免除其刑。」本件
    被告乙○○係在為警搜得槍彈後始行自白，並供述槍彈之來
    源為陳志添，然並未因其自白而查獲其他槍彈或因而防止重
    大危害治安事件之發生，顯然不符合該條項之規定。
五、扣案仿BERETTA廠92FS型半自動手槍製造具殺傷力之改造手
    槍1把 (含彈匣壹個，槍枝管制編號0000000000號)及由口徑
    9mm制式彈殼重新裝填底火並組合直徑9.0+-0.5mm金屬彈頭
    而成具殺傷力之土造子彈5顆，除土造子彈因已採樣2顆試射
    後己不具殺傷力非屬違禁物，不予宣告沒收外，其餘均屬違
    禁物，爰依刑法第38條第1項第1款，均予宣告沒收。再扣案
    之鑿刀1把，係被告乙○○及甲○○供本案犯罪所用之物，
    且係被告乙○○所有，業據被告乙○○及甲○○供承在卷，
    爰依刑法第38條第1項第2款之規定宣告沒收。扣案之甲基安
    非他命1小包 (另有1小包白色晶體經鑑定未含甲基安非他命
    )、海洛因2小包 (另有1小包白色粉經鑑定未含海洛因)，業
    於被告乙○○另案施用毒品案件，經檢察官聲請本院宣告沒
    收，再玻璃吸食器1個、塑膠小鏟2支、電子秤1臺、空夾鍊
    袋1包、甲基安非他命殘渣袋7個、玻璃燈泡吸食器1個，為
    被告乙○○另案施用毒品所使用之器具，有本院96年度聲字
    第263號卷影本及臺灣臺東地方法院檢察署96年度毒偵字第
    294 號卷影本在卷足憑，均不另宣告沒收; 又扣案之電鏈鋸
    2把，無證據證明係供被告乙○○及甲○○犯罪所用或所得
    之物，記帳資料14張則與本案犯罪無直接關係，均不予宣告
    沒收。
六、本件被告乙○○及甲○○2人每次竊取之牛樟樹塊2塊、牛樟
    菇約1公克及金線蓮約1公克，被告甲○○於本院審理中證稱
    : 牛樟樹塊每塊長寬高約各50公分等語，經行政院農業委員
    會林務局臺東林區管理處查定之市價，牛樟樹塊每立方公尺
    為30,000元，牛樟菇每公斤為93,333元，金線蓮每公斤為
    7,000元，本院據此核算而併科被告該贓額3倍如主文所示之
    罰金，並諭知罰金如易服勞役之折算標準。(核算贓額如下:
    牛樟樹塊部分: 每塊為0.5公尺*0.5公尺*0.5公尺=0.125立
    方公尺，30,000*0.125= 3,750 (每塊價錢)，3,750*2=7,
    500(2塊價錢)。牛樟菇部分:93,333*0.001=93.333( 每公克
    價錢)。金線蓮部分:7,000* 0.001=7(每公克價錢)。故牛樟
    樹塊2塊加牛樟菇及金線連各1公克，合計約為7,500+93+7=
    7,600元，贓額3倍為22,800元)
七、末按刑事訴訟法第95條第1款規定：「訊問被告應先告知犯
    罪嫌疑及所犯所有罪名，罪名經告知後，認為應變更者，應
    再告知」，此項規定旨在使被告能充分行使防禦權，形式上
    縱未告知犯罪嫌疑及所犯罪名，而於訊問被告過程中，已就
    被告之犯罪嫌疑及所犯罪名之構成要件，為實質之調查，並
    賦予被告辯解之機會，被告防禦權之行使已獲確保，踐行之
    訴訟程序雖有瑕疵，顯然於判決本旨並無影響（最高法院95
    年度台上字第4738號判決參照）。本院於審判期日雖僅告知
    被告乙○○涉犯罪名包括毒品危害防制條例第8條第2項之轉
    讓第2級毒品罪，漏未併予告知藥事法第83條第1項之轉讓禁
    藥罪，惟於本院準備程序中曾告知被告乙○○涉犯藥事法第
    83 條第1項轉讓禁藥罪，況此二罪就「轉讓」之基本構成要
    件相同，且本院就被告轉讓甲基安非他命犯罪事實之構成要
    件，已為實質調查，並賦予被告辯解之機會，並不影響於被
    告之訴訟防禦權，為求訴訟經濟，爰不再開辯論為藥事法第
    83 條第1項之轉讓禁藥罪名之告知，附此敘明。
據上論斷，應依刑事訴訟法第299條第1項前段，槍砲彈藥刀械管
制條例第8條第4項、第12條第4項，森林法第52條第1項第4款、
第6款，藥事法第83條第1項，刑法第11條前段、第28條、第55條
、第42條第3項前段、第38條第1項第1款、第2款、第51條第5款
、第7款，判決如主文。
本案經檢察官丙○○到庭執行職務。
中    華    民    國    98    年    3     月    2    日
                  刑事第四庭  審判長法  官  馬培基
                                    法  官  康文毅
                                    法  官  李俊彬
以上正本證明與原本無異。
如不服本判決應於收受本判決後10日內向本院提出上訴書狀；上
訴書狀應敘述具體理由。未敘述上訴理由者，應於上訴期間屆滿
後20日內向本院補提理由書狀（均須按他造當事人之人數附繕本
）。「切勿逕送上級法院」。
告訴人或被害人對於本判決如有不服，請書具不服之理由狀，請
求檢察官上訴者，其上訴期間之計算係以檢察官收受判決正本之
日期為準。
中    華    民    國    98    年     3    月     2    日
                                書記官  陳憶萱
附錄論罪科刑法條：
槍砲彈藥刀械管制條例第8條
未經許可，製造、販賣或運輸鋼筆槍、瓦斯槍、麻醉槍、獵槍、
空氣槍或第4條第1項第1款所定其他可發射金屬或子彈具有殺傷
力之各式槍砲者，處無期徒刑或5年以上有期徒刑，併科新臺幣1
千萬元以下罰金。
未經許可，轉讓、出租或出借前項所列槍枝者，處 5 年以上有期
徒刑，併科新臺幣 1 千萬元以下罰金。
意圖供自己或他人犯罪之用，而犯前二項之罪者，處無期徒刑或
 7 年以上有期徒刑，併科新臺幣 1 千萬元以下罰金。
未經許可，持有、寄藏或意圖販賣而陳列第 1 項所列槍枝者，處
 3年以上10年以下有期徒刑，併科新臺幣700萬元以下罰金。
第 1 項至第 3 項之未遂犯罰之。
槍砲彈藥刀械管制條例第12條
未經許可，製造、販賣或運輸子彈者，處 1 年以上 7 年以下有
期徒刑，併科新台幣 500 萬元以下罰金。
未經許可，轉讓、出租或出借子彈者，處 6 月以上 5 年以下有
期徒刑，併科新台幣 300 萬元以下罰金。
意圖供自己或他人犯罪之用，而犯前二項之罪者，處 3 年以上
10 年以下有期徒刑，併科新台幣 700 萬元以下罰金。
未經許可，持有、寄藏或意圖販賣而陳列子彈者，處 5 年以下有
期徒刑，併科新台幣 300 萬元以下罰金。
第 1 項至第 3 項之未遂犯罰之。
森林法第52條（加重竊取森林主、副產物罪）
竊取森林主、副產物而有左列情形之一者，處6月以上5年以下有
期徒刑，併科贓額二倍以上五倍以下罰金：
一  於保安林犯之者。
二  依機關之委託或其他契約，有保護森林義務之人犯之者。
三  於行使林產採取權時犯之者。
四  結夥二人以上或僱使他人犯之者。
五  以贓物為原料，製造木炭、松節油、其他物品或培植菇類者
    。
六  為搬運贓物，使用牲口、船舶、車輛，或有搬運造材之設備
    者。
七  掘採、毀壞、燒燬或隱蔽根株，以圖罪跡之湮滅者。
八  以贓物燃料，使用於礦物之採取，精製石灰、磚瓦或其他物
    品之製造者。
前項未遂犯罰之。
第 1 項第 5 款所製物品，以贓物論，沒收之。
藥事法第83條
明知為偽藥或禁藥，而販賣、供應、調劑、運送、寄藏、牙保、
轉讓或意圖販賣而陳列者，處7年以下有期徒刑，得併科新臺幣5
百萬元以下罰金。
犯前項之罪，因而致人於死者，處 7 年以上有期徒刑，致重傷者
，處 3 年以上 12 年以下有期徒刑。
因過失犯第 1 項之罪者，處 2 年以下有期徒刑、拘役或科新臺
幣 30 萬元以下罰金。
第 1 項之未遂犯罰之。


司法院資訊處製作；財團法人民間司法改革基金會備份。
